臺灣新竹地方法院交通法庭裁定　　　　　　　　　　　九十一年度交聲字第九六號
　　移送機關　交通部公路總局新竹區監理所
　　異議　人　甲○○
右列異議人因違反道路交通管理處罰條例案件，對於交通部公路總局新竹區監理所九
十一年五月三十日竹監五字第駕裁五０－ＺＩ0000000號所為之違反道路交通
管理事件裁決處分，聲明異議，本院裁定如左：
      主  文
異議駁回。
      理  由
一、按受處分人，不服第八條主管機關所為之處罰，得於接到裁決書之翌日起二十日
    內，向管轄地方法院聲明異議。又交通法庭認為聲明異議無理由者，應以裁定駁
    回之。道路交通管理處罰條例第八十七條第一項、道路交通案件處理辦法第十九
    條分別定有明文。
二、復按汽車行駛於高速公路之道路，而不遵守管制之規定者，處新臺幣三千元以上
    六千元以下罰鍰。又汽車駕駛人有左列各款所列條款之一者，除依原條款處罰鍰
    外，並予記點：一、有第三十三條、第三十八條第一項、第四十條第一項、第四
    十五條、第四十七條第一款至第四款、第四十八條、第四十九條或第六十條第一
    項、第二項第一款至第三款情形之一者，各記違規點數一點。道路交通管理處罰
    條例第三十三條第一項及第六十三條第一項第一款規定甚明。再汽車在行駛途中
    ，不得驟然或任意變更車道，如欲超越前車或變換車道時，應先顯示方向燈告知
    前後車輛，並保持安全距離；汽車駛離高速公路主線道擬進入交流道、服務區、
    休息站時，應先駛入外側車道，再循減速車道逐漸降低速率行駛之。高速公路交
    通管制規則第十一條及第十六條分別定有明文。
三、聲明異議意旨略以：異議人於民國九十一年三月十二日上午九時四十二分許，駕
    駛車號ＬＷ—０五二二號自用小客車，行經國道二號公路西向十公里欲往國道一
    號公路行駛，異議人雖於該路段行駛於外線車道，且欲循減速道行駛之，惟因該
    路段塞車，該減速車道已大排長龍，故異議人無法以保持安全距離之方式，匯入
    減速車道駕駛。另該國道二號西向十點九公里及十點四公里處分別設有指示標誌
    ，故駕駛人至遲雖應於十點四公里處駛入外側車道以便開下交流道，惟在匯入交
    流道前，應有一段緩衝路段，況異議人係於下交流道前之漕化線前匯入，何以有
    違規之舉？再當日並未見有何員警取締，故本件取證過程顯有疑議等語。
四、經查：有關異議人於上開時、地遭舉發違規之事情原委，業經證人即開立舉發違
    反道路交通管理事件通知單之內政部警政署國道公路警察局第一警察隊警員林富
    貴到庭結證稱：「（當初舉發情況如何？）該地每日七點到九點塞車，所以該路
    段是我們重點取締點，九十一年三月十二日早上九點四十二分，我們把巡邏車停
    在國道二號西向十公里下機場匝道漕化線之路肩上（法官諭繪圖），巡邏車上有
    閃燈號，因為異議人是快下交流道處才插入車隊，確如照片第一張地點所載。因
    為他沒有依序且併排下交流道，而且原先下交流道的車隊因為他要插入，且他減
    緩車速佔了外線車道影響該車道安全，很容易造成事故。所以我逕行舉發。第二
    張照片只是證明該車確實行使該路段。」等情，且庭繪現場圖及庭提當日逕行舉
    發之錄影帶一捲。而異議人所駕駛之車號ＬＷ─０五二二號自小客車於上開時、
    地確係行駛外線車道，並自往中山高交流道出口之漕化線起端起算四至五公尺處
    ，直接駛下交流道，並未依循減速車道為之；且由該錄影帶拍攝角度觀察，警員
    取締之拍攝位置應係位於該交流道之漕化線上之事實，復經本院當庭勘驗證人所
    提之錄音帶無訛，並有勘驗筆錄在卷可參。此外，並有取締拍攝之照片附卷可參
    。雖異議人辯稱該路段塞車，無法以保持安全距離之方式，匯入減速車道駕駛，
    且其係於交流道之漕化線前之白色虛線車道處駛入交流道云云，然觀諸卷附照片
    行駛該路段之駕駛人均依序遵守規則，駛入減速車道以便駛下交流道，縱因塞車
    而大排車陣，然此為公民享有權利所為必要之犧牲，而異議人捨此不由，業已不
    守法在先，且異議人係於下交流道之漕化線前約四、五公尺處直接駛下交流道，
    完全未依法駛入減速車道逐漸減低車速為之，無視其後守法駕駛人之權益，且更
    易因此未保持安全距離及任意變換車道，致生往來車輛、交通之危險，故異議人
    上開所辯，委無足採。綜上所述，異議人確有於上開高速公路路段任意變更車道
    ，且於駛離高速公路主線道擬進入交流道時，未遵循先駛入外側車道，再循減速
    車道逐漸降低速率行駛之事實。
五、綜上，異議人所為確實違反上開道路交通管理處罰條例之規定，原處分機關依道
    路交通管理處罰條例第三十三條第一項，裁處異議人罰鍰新臺幣三千元並記違規
    點數一點，核無違誤，本件受處分人之異議為無理由，自應將其異議駁回。
六、據上論斷，應依道路交通案件處理辦法第十九條，裁定如主文。
中      華      民      國    九十一      年     八    月    三十    日
                                       臺灣新竹地方法院交通法庭
                                           法  官    彭  淑  苑
右正本證明與原本無異。
如不服本裁定，應於裁定送達後五日內向本院提出抗告狀。
                                           書記官    饒  興  蘭
中      華      民      國    九十一      年     八    月    三十    日
